臺灣板橋地方法院刑事判決　　　　　　100 年度訴字第1316號
公　訴　人　台灣板橋地方法院檢察署檢察官
被　　　告　洪楷婷
上列被告因偽造文書等案件，經檢察官提起公訴（100 年度偵字
第2135號），被告於準備程序中就被訴事實為有罪之陳述，經本
院合議庭裁定由受命法官改依簡式審判程序獨任審理，判決如下
：
    主      文
洪楷婷犯如附表所示之罪，各處如附表所示之刑，應執行有期徒
刑陸月，如易科罰金，以新台幣壹仟元折算壹日，緩刑貳年，並
應賠償新台幣柒萬元予鄭敦偉。如附表所示偽造之「鄭敦偉」署
押肆枚均沒收之。
    事實及理由
一、本案被告洪楷婷所犯係死刑、無期徒刑、最輕本刑為三年以
    上有期徒刑以外之罪，且非高等法院管轄之第一審案件，其
    於準備程序中就被訴事實為有罪之陳述，經本院告知簡式審
    判程序之旨，並聽取公訴人、被告之意見後，經合議庭裁定
    由受命法官獨任進行簡式審判程序，合先敘明。
二、本案犯罪事實及證據，除引用附件起訴書之記載外，並補充
    ：被告於本院審理時坦承本案犯行。
三、核被告所為，係先後四次犯刑法第216 條、第210 條之行使
    偽造私文書罪，及刑法第339 條第1 項之詐欺取財罪。被告
    偽造署押乃偽造私文書之階段行為；又偽造私文書後復持以
    行使，其偽造之低度行為應為行使之高度行為所吸收，均不
    另論罪。另被告係以偽造私文書以詐欺取財之犯意，觸犯上
    開數罪名，為想像競合犯，應依刑法第55條規定，從一重之
    行使偽造私文書罪處斷。至被告先後四次犯行，犯意各別、
    時地有異，應予分論併罰。
四、爰審酌被告之素行、犯罪之動機、目的、手段，詐得之金額
    ，及犯罪後坦承犯行，態度尚稱良好等一切情狀，分別量處
    如主文所示之刑，並諭知如易科罰金之折算標準，暨定其應
    執行之刑，及諭知如易科罰金之折算標準，以示懲儆。
五、末查被告素行良好，前未曾因故意犯罪受有期徒刑以上刑之
    宣告，有台灣高等法院被告前案紀錄表在卷可稽，其因一時
    失慮，偶罹刑典，事後已坦承犯行，與告訴人達成和解，賠
    償告訴人部分損失，尚具悔意，經此教訓，應知警惕，信無
    再犯之虞，本院因認其所宣告之刑以暫不執行為當，爰依刑
    法第74條第1 項第1 款規定，併予宣告緩刑二年，以啟自新
    。另依被告犯罪之情節，引用刑法第74條第2 項第3 款規定
    ，為有負擔之緩刑宣告，命被告應賠償告訴人七萬元，以示
    公允。若被告不履行此一負擔，且情節重大足認原宣告之緩
    刑難收其預期效果，而有執行刑罰之必要者，依刑法第75條
    之1 第1 項第4 款規定，得撤銷其宣告，附此敘明。
六、如附表所示偽造之「鄭敦偉」署押肆枚，應依刑法第219 條
    規定宣告沒收。
據上論斷，應依刑事訴訟法第273 條之1 第1 項、第299 條第1
項前段、第310 條之2 、第454 條第2 項，刑法第216 條、第
210 條、第339 條第1 項、第55條、第41條、第51條第5 款、第
74條第1 項第1 款、第2 項第3 款，第219 條，刑法施行法第1
條之1 ，判決如主文。
本案經檢察官王家春到庭執行職務。
中    華    民    國    100    年    7    月    15    日
                  刑事第七庭  法  官  林 鈺 琅
以上正本證明與原本無異。
如不服本判決，應於收受送達後10日內，向本院提出上訴狀，並
應敘述具體理由；其未敘述上訴理由者，應於上訴期間屆滿後20
日內，向本院補提理由書（均須按他造當事人之人數附繕本），
「切勿逕送上級法院」。
                              書記官  鍾 惠 萍
中    華    民    國    100    年    7    月    15    日
附表：
┌──┬──────┬───────────────────────┐
│編號│ 犯 罪 日 期│    主                      文                │
├──┼──────┼───────────────────────┤
│ 一 │99年4 月9 日│洪楷婷行使偽造私文書，足以生損害於他人，處有期│
│    │（盜刷 8,900│徒刑參月，如易科罰金，以新台幣壹仟元折算壹日。│
│    │  元）      │未扣案簽帳單上偽造之「鄭敦偉」署押壹枚沒收。  │
├──┼──────┼───────────────────────┤
│ 二 │99年4 月21日│洪楷婷行使偽造私文書，足以生損害於他人，處有期│
│    │（盜刷76,330│徒刑參月，如易科罰金，以新台幣壹仟元折算壹日。│
│    │  元）      │未扣案簽帳單上偽造之「鄭敦偉」署押壹枚沒收。  │
├──┼──────┼───────────────────────┤
│ 三 │99年4 月23日│洪楷婷行使偽造私文書，足以生損害於他人，處有期│
│    │（盜刷58,900│徒刑參月，如易科罰金，以新台幣壹仟元折算壹日。│
│    │  元）      │未扣案簽帳單上偽造之「鄭敦偉」署押壹枚沒收。  │
├──┼──────┼───────────────────────┤
│ 四 │99年5 月14日│洪楷婷行使偽造私文書，足以生損害於他人，處有期│
│    │（盜刷50,000│徒刑參月，如易科罰金，以新台幣壹仟元折算壹日。│
│    │  元）      │未扣案簽帳單上偽造之「鄭敦偉」署押壹枚沒收。  │
└──┴──────┴───────────────────────┘
附錄本案論罪科刑法條全文：
刑法第216 條：
  行使第二百十條至第二百十五條之文書者，依偽造、變造文書
  或登載不實事項或使登載不實事項之規定處斷。
刑法第210 條：
  偽造、變造私文書，足以生損害於公眾或他人者，處五年以下
  有期徒刑。
刑法第339 條：
  意圖為自己或第三人不法之所有，以詐術使人將本人或第三人
  之物交付者，處五年以下有期徒刑、拘役或科或併科一千元以
  下罰金。
  以前項方法得財產上不法之利益或使第三人得之者，亦同。
  前二項之未遂犯罰之。
刑法第74條：（緩刑要件）
  受二年以下有期徒刑、拘役或罰金之宣告，而有下列情形之一
  ，認以暫不執行為適當者，得宣告二年以上五年以下之緩刑，
  其期間自裁判確定之日起算：
  一、未曾因故意犯罪受有期徒刑以上刑之宣告者。
  二、前因故意犯罪受有期徒刑以上刑之宣告，執行完畢或赦免
      後，五年以內未曾因故意犯罪受有期徒刑以上刑之宣告者
      。
  緩刑宣告，得斟酌情形，命犯罪行為人為下列各款事項：
  一、向被害人道歉。
  二、立悔過書。
  三、向被害人支付相當數額之財產或非財產上之損害賠償。
  四、向公庫支付一定之金額。
  五、向指定之政府機關、政府機構、行政法人、社區、或其他
      符合公益目的之機構或團體，提供四十小時以上二百四十
      小時以下之義務勞務。
  六、完成戒癮治療、精神治療、心理輔導或其他適當之處遇措
      施。
  七、保護被害人安全之必要命令。
  八、預防再犯所為之必要命令。
  前項情形，應附記於判決書內。
  第二項第三款、第四款得為民事強制執行名義。
  緩刑之效力不及於從刑與保安處分之宣告。
刑法第75條：（緩刑宣告之撤銷）
  受緩刑之宣告，而有下列情形之一者，撤銷其宣告：
  一、緩刑期內因故意犯他罪，而在緩刑期內受不得易科罰金之
      有期徒刑以上刑之宣告確定者。
  二、緩刑前因故意犯他罪，而在緩刑期內受不得易科罰金之有
      期徒刑以上刑之宣告確定者。
      前項撤銷之聲請，於判決確定後六月以內為之。
刑法第75-1條：（緩刑宣告之撤銷）
  受緩刑之宣告而有下列情形之一，足認原宣告之緩刑難收其預
  期效果，而有執行刑罰之必要者，得撤銷其宣告：
  一、緩刑前因故意犯他罪，而在緩刑期內受得易科罰金之有期
      徒刑、拘役或罰金之宣告確定者。
  二、緩刑期內因故意犯他罪，而在緩刑期內受得易科罰金之有
      期徒刑、拘役或罰金之宣告確定者。
  三、緩刑期內因過失更犯罪，而在緩刑期內受有期徒刑之宣告
      確定者。
  四、違反第74條第2 項第1 款至第8 款所定負擔情節重大者。
  前條第2 項之規定，於前項第1 款至第3 款情形亦適用之。
附件：